Inventaris van de verbaalarchieven van het Ministerie van Financiën: Afdeling Personeel, 1831-1929
Nationaal Archief, Den Haag
- Resoluties (besluiten) en ingekomen stukken van de Administratie der Directe Belastingen, In- en Uitgaande Rechten en Accijnzen van het Ministerie van Financiën (Afdeling Personeel), 1831 januari 14 - 1926 januari 30; 1-1869; 1869 pakken
  - 1925 december 30 - 1926 januari 8, 1866
  - 1926 januari 9-16, 1867
  - 1926 januari 18-22, 1868
  - 1926 januari 23-30, 1869
- Resoluties (besluiten) en ingekomen stukken van de Administratie der Belastingen van het Ministerie van Financiën (Afdeling Personeel), 1926 februari 1 - 1929 juli 3.; 1870-1995; 126 pakken
  - 1926 februari 1-6, 1870
  - 1926 februari 8-16, 1871
  - 1926 februari 17-22, 1872
  - 1926 februari 23-24, 1873
  - 1926 februari 25 - maart 1, 1874
  - 1926 maart 2-6, 1875
  - 1926 maart 8-10, 1876
  - 1926 maart 11-16, 1877
  - 1926 maart 17-22, 1878
  - 1926 maart 23-26, 1879
  - 1926 maart 27-31, 1880
  - 1926 april 1-8, 1881
  - 1926 april 9-13, 1882
  - 1926 april 14-20, 1883
  - 1926 april 21-24, 1884
  - 1926 april 26-30, 1885
  - 1926 mei 1-8, 1886
  - 1926 mei 10-15, 1887
  - 1926 mei 17-26, 1888
  - 1926 mei 27 - juni 2, 1889
  - 1926 juni 3-8, 1890
  - 1926 juni 9-14, 1891
  - 1926 juni 15-18, 1892
  - 1926 juni 19-29, 1893
  - 1926 juni 30 - juli 6, 1894
  - 1926 juli 7-10, 1895
  - 1926 juli 12-17, 1896
  - 1926 juli 19-27, 1897
  - 1926 juli 28 - augustus 5, 1898
  - 1926 augustus 6-18, 1899
  - 1926 augustus 19-26, 1900
  - 1926 augustus 27 - september 6, 1901
  - 1926 september 7-11, 1902
  - 1926 september 13-22, 1903
  - 1926 september 23-29, 1904
  - 1926 september 30 - oktober 5, 1905
  - 1926 oktober 6-19, 1906
  - 1926 oktober 20-26, 1907
  - 1926 oktober 27 - november 3, 1908
  - 1926 november 4-16, 1909
  - 1926 november 17-23, 1910
  - 1926 november 24 - december 2, 1911
  - 1926 december 3-8, 1912
  - 1926 december 9-15, 1913
  - 1926 december 16-24, 1914
  - 1926 december 27-31, 1915
  - 1927 januari 3-13, 1916
  - 1927 januari 14-21, 1917
  - 1927 januari 22 - februari 2, 1918
  - 1927 februari 3-9, 1919
  - 1927 februari 10-17, 1920
  - 1927 februari 18-28, 1921
  - 1927 maart 1-7, 1922
  - 1927 maart 8-17, 1923
  - 1927 maart 18-25, 1924
  - 1927 maart 26 - april 6, 1925
  - 1927 april 7-13, 1926
  - 1927 april 14-26, 1927
  - 1927 april 27 - mei 5, 1928
  - 1927 mei 6-13, 1929
  - 1927 mei 14-19, 1930
  - 1927 mei 20-30, 1931
  - 1927 mei 31 - juni 8, 1932
  - 1927 juni 9-15, 1933
  - 1927 juni 16-24, 1934
  - 1927 juni 25 - juli 7, 1935
  - 1927 juli 8-15, 1936
  - 1927 juli 16 - augustus 1, 1937
  - 1927 augustus 2-11, 1938
  - 1927 augustus 12-20, 1939
  - 1927 augustus 22 - september 1, 1940
  - 1927 september 2-8, 1941
  - 1927 september 9-16, 1942
  - 1927 september 17-30, 1943
  - 1927 oktober 1-10, 1944
  - 1927 oktober 11-22, 1945
  - 1927 oktober 24 - november 1, 1946
  - 1927 november 2-14, 1947
  - 1927 november 15-22, 1948
  - 1927 november 23 - december 1, 1949
  - 1927 december 2-8, 1950
  - 1927 december 9-14, 1951
  - 1927 december 15-21, 1952
  - 1927 december 22-29, 1953
  - 1927 december 30-31, 1954
  - 1928 januari 2-14, 1955
  - 1928 januari 16-28, 1956
  - 1928 januari 30 - februari 9, 1957
  - 1928 februari 10-21, 1958
  - 1928 februari 22 - maart 1, 1959
  - 1928 maart 2-15, 1960
  - 1928 maart 16-24, 1961
  - 1928 maart 26 - april 5, 1962
  - 1928 april 10-30, 1963
  - 1928 mei 1-12, 1964
  - 1928 mei 14-21, 1965
  - 1928 mei 22-29, 1966
  - 1928 mei 30 - juni 8, 1967
  - 1928 juni 9-20, 1968
  - 1928 juni 21-30, 1969
  - 1928 juli 2-9, 1970
  - 1928 juli 10-27, 1971
  - 1928 juli 28 - augustus 22, 1972
  - 1928 augustus 23 - september 5, 1973
  - 1928 september 6-25, 1974
  - 1928 september 26 - oktober 20, 1975
  - 1928 oktober 22 - november 9, 1976
  - 1928 november 10-21, 1977
  - 1928 november 23 - december 14, 1978
  - 1928 december 15-31, 1979
  - 1929 januari 2-21, 1980
  - 1929 januari 22 - februari 1, 1981
  - 1929 februari 2-13, 1982
  - 1929 februari 14-22, 1983
  - 1929 februari 23 - maart 5, 1984
  - 1929 maart 6-14, 1985
  - 1929 maart 15 - april 5, 1986
  - 1929 april 6-13, 1987
  - 1929 april 15-19, 1988
  - 1929 april 20-30, 1989
  - 1929 mei 1-14, 1990
  - 1929 mei 15-21, 1991
  - 1929 mei 22 - juni 3, 1992
  - 1929 juni 4-14, 1993
  - 1929 juni 15-24, 1994
  - 1929 juni 26 - juli 3, 1995
- Stamlijsten van ambtenaren werkzaam bij de regionale diensten van de Direkte Belastingen, In- en Uitgaande Rechten en Accijnzen., 1870-1917; 1996-2048; 53 pakken en 1 deel
  Op de stamlijsten is een digitale index (oud nr. 2.08.08) beschikbaar.
  - Namenklapper op de stamlijsten 1917, 1996; deel
  - 1870, 1997
  - 1871, 1998
  - 1872, 1999
  - 1873, 2000
  - 1874, 2001
  - 1875, 2002
  - 1876, 2003
  - 1877, 2004
  - 1878, 2005
  - 1879, 2006
  - 1880, 2007
  - 1881, 2008
  - 1882, 2009
  - 1883, 2010
  - 1884, 2011
  - 1885 A-O, 2012
  - 1885 P-Z, 2013
  - 1886, 2014
  - 1887, 2015
  - 1888, 2016
  - 1889, 2017
  - 1890 A-K, 2018
  - 1890 L-Z, 2019
  - 1891 A-L, 2020
  - 1891 M-Z, 2021
  - 1892, 2022
  - 1893 A-L, 2023
  - 1893 M-Z, 2024
  - 1894, 2025
  - 1895, 2026
  - 1896, 2027
  - 1897, 2028
  - 1898, 2029
  - 1899, 2030
  - 1900, 2031
  - 1901, 2032
  - 1902, 2033
  - 1903, 2034
  - 1904, 2035
  - 1905, 2036
  - 1906, 2037
  - 1907, 2038
  - 1908, 2039
  - 1909, 2040
  - 1910, 2041
  - 1911, 2042
  - 1912, 2043
  - 1913, 2044
  - 1914, 2045
  - 1915, 2046
  - 1916 A-K, 2047
  - 1916 L-Z, 2048
- Stukken betreffende het bij koninklijk besluit benoemen van G.L. van Lanschot Hubrecht tot Inspecteur der Directe Belastingen, Invoerrechten en Accijnzen te Vlaardingen, 1906.; 2049; 1 omslag
- Stukken betreffende het bij koninklijk besluit benoemen van jhr. M. de Jonge en C.F.L. Mirandolle tot hoofdinspecteur der Directe Belastingen, Invoerrechten en Accijnzen bij het ministerie van Financiën, 1907.; 2050; 1 omslag
- Brief aan de directeur der Directe Belastingen te Utrecht met het verzoek om na te gaan of de commies tweede klasse S. Jurna te Vianen voor plaatsing te Scheveningen in aanmerking wil komen, met bijlagen, 1919.; 2051; 1 omslag
- Circulaire aan de directeurs der Directe Belastingen met de mededeling dat de hoofdofficier belast met het toezicht op de Militaire Buitengewone Commiezen en het hem toegevoegde personeel een zelfstandig bureau vormt en rechtstreeks valt onder het ministerie van Oorlog, met bijlagen, 1919.; 2052; 1 omslag
- Brief aan de minister van Oorlog met het verzoek inlichtingen te verstrekken aan de inspecteurs der militaire autoriteiten omtrent de aan- en afwezigheid van hulppersoneel, met bijlage, 1919.; 2053; 1 omslag
- Stukken betreffende behandeling van verzoeken van commiezen en klerken om overgeplaatst te worden naar het grenskantoor te Nieuweschans, 1919.; 2054; 1 omslag
- Stukken betreffende de benoeming van een commies te water bij de ambulante recherche in de eerste afdeling aan boord van het recherche vaartuig 'Zuiderzee' te Harlingen, 1919.; 2055; 1 omslag
- Stukken betreffende het benoemen van personen in de examen-commissie die nodig is voor het afleggen van examens door commiezen, 1919.; 2056; 1 omslag
- Stukken betreffende het goedkeuren van het voorstel van de directeur der Directe Belastingen te Amsterdam om klerken andere dan rijksklerken en tijdelijke hulpkrachten aan te nemen, 1919.; 2057; 1 omslag
- Stukken betreffende het herzien van het salaris van tijdelijke commiezen te water, 1919.; 2058; 1 omslag
- Stukken betreffende het versturen van formulieren aan de directeurs der Directe Belastingen en aan de controleurs van de Waarborg en de Belasting der Gouden en Zilveren Werken dienende ter berekening van de toekenning der volle salarisverhoging volgens het Koninklijk besluit van 31 december 1918, Stb. 840, 1919.; 2059; 1 omslag
- Brief aan de directeur der Directe Belastingen te Rotterdam en aan de afdeling Comptabiliteit der Burgerlijke Pensioenraad met de mededeling dat de benoeming van A. den Beste tot tijdelijk commies der Directe Belastingen, Invoerrechten en Accijnzen te Den Haag is ingetrokken, 1921.; 2060; 1 stuk